臺灣高雄地方法院刑事判決　　　　　　　　　　　　　九十一年度交訴字第四九號
　　公　訴　人　臺灣高雄地方法院檢察署檢察官
　　被　　　告　甲○○
右列被告因業務過失致死案件，經檢察官提起公訴（九十年度偵字第一八八三六號）
，本院判決如左：
    主  文
甲○○從事業務之人，因業務上之過失致人於死，處有期徒刑陸月，如易科罰金，以
參佰元折算壹日。
    事  實
一、甲○○於明聖交通股份有限公司擔任大貨車司機，駕駛大貨車為業，係從事業務
    之人，於九十年十月三日下午三時四十分許，本應注意汽車之行駛，除準備停車
    或臨時停車外，不得駛出路面邊線或跨越兩條車道行駛，亦應注意兩車併行之間
    隔，隨時採取必要之安全措施，而依當時天氣晴朗、日間自然光線、視距良好、
    路面乾燥、無障礙或其他缺陷，依其智識、能力，亦無不能注意之情事，竟疏未
    注意，駕駛車號ＪＨ─九八五號營業大貨車，沿高雄市前鎮區○○○路由南向北
    方向跨越快、慢車道行駛，適有酒後酒精濃度過量（經抽血減驗為一八一．一Ｇ
    Ｍ／ＤＬ）騎乘車號ＸＭＨ─Ｏ二一號重型機車之張春榮，亦循翠亨南路同向行
    駛至金福路以北第一支路燈前，兩車因未保持安全間隔，遂導致甲○○所駕駛之
    前開大貨車右側護欄擦撞張春榮騎乘之機車左側車身後，大貨車之右後輪又碾壓
    過機車車身，使張春榮受有胸部挫傷併肺挫傷、左側第七至第九肋骨骨折、左側
    血胸、左側肱鼓骨折、左側脛骨骨折、左側尺神經損傷等多處挫傷，引起出血性
    休克，經緊急送醫後，張春榮因傷重延至同年月八日八時三十分不治死亡。又甲
    ○○肇事後，除將張春榮送醫外，於犯罪未被發覺前向警察報案，自首犯罪並受
    裁判。
二、案經高雄市政府警察局前鎮分局報請臺灣高雄地方法院檢察署檢察官偵查起訴。
    理  由
一、訊據被告甲○○固坦承於右揭時、地駕駛前開大貨車與張春榮所騎乘之機車擦撞
    肇事，致張春榮傷重不治死亡之事實等情不諱，惟辯稱：伊當時車速很慢，只有
    三十至四十公里，是張春榮有喝酒，所以騎車不穩，才會撞到伊駕駛的大貨車護
    欄，故被害人亦有部分過失云云。經查，右揭犯罪事實，已據被告甲○○於警訊
    及偵審中供承不諱，並有高雄市政府警察局交通事故調查報告表、高雄市政府警
    察局交通大隊交通事故談話紀錄表、現場照片十三張在卷可稽。又被害人張春榮
    確係因本件車禍致受有多處挫傷引起出血性休克死亡，業經檢察官督同法醫師相
    驗明確，有相驗屍體證明書、驗斷書、及勘驗筆錄等在卷可憑。按汽車除準備停
    車車或臨時停車外，不得駛出路面邊線或跨越兩條車道行駛；又汽車行駛時，應
    注意兩車併行之間隔，道路交通安全規則第九十八條第一項第五款、第九十四條
    第三項定有明文，被告既已領有駕駛執照，其駕車自應注意上述道路交通安全規
    定，且依當時並無不能注意之情事，竟疏未注意，駕車跨越快、慢車道行駛，是
    被告顯有過失至為灼然。次查，本案經送肇事責任鑑定結果，亦同認被告跨越快
    、慢車道行駛，為本件肇事原因，有高雄市政府建設局車輛行車事故鑑定委員會
    高市鑑字第九Ｏ一Ｏ一五七號鑑定意見書及高雄市車輛行車事故覆議鑑定委員會
    九一高市覆字第三二九號鑑定函附卷足憑，是被告就本案交通事故顯有過失至為
    灼然。雖被害人張春於騎乘機車時酒精濃度過量（經邱綜合醫院抽血檢驗為一八
    二．一ＭＧ／ＤＬ），有違道路交通安全規則第一百十四條第二款之規定，然不
    能因此解免被告之業務過失刑責。又被害人張春榮因本件交通事故造成傷重死亡
    之結果，與被告之過失行為間，亦有相當因果關係，是被告所辯無非是避就之詞
    ，事證明確，被告犯行堪以認定。次查，被告甲○○肇事後，於犯罪未被發覺前
    向警察報案，自首犯罪並受裁判一情，亦有警訊筆錄、高雄市政府警察局交通大
    隊交通事故談話紀錄表、高雄市政府警察局前鎮分局相驗案件初步調查報告表等
    在卷可徵，是被告應符合刑法自首要件，亦堪可認定。
二、按被告洪吉駕駛大貨車為業，係從事業務之人，核其所為係犯刑法第二百七十六
    條第二項之業務過失致人於死罪。又被告肇事後，於犯罪未被發覺前向警察報案
    ，自首犯罪並受裁判，應依刑法第六十二條規定減輕其刑。爰審酌被告之過失程
    度及被害人飲酒過量仍騎乘機車亦有違規，且被告於事後已與被害人之配偶乙○
    ○和解並賠償完畢，此已經乙○○於偵查中陳述明確，並有和解書一紙在卷可參
    ，及被告犯後態度尚好，坦承大部犯行等一切情狀，量處如主文所示之刑，並諭
    知易科罰金之折算標準。
據上論斷，應依刑事訴訟法第二百九十九條第一項前段、刑法第二百七十六條條第二
項、第六十二條、第四十一條第一項，罰金罰鍰提高標準條例第一條前段、第二條，
判決如主文。
中      華      民      國      九十一      年      四    月    十五    日
                                  臺灣高雄地方法院交通法庭
                                      法  官    陳志銘
右正本證明與原本無異。
如不服本判決，應於判決送達後十日內，向本院提出上訴狀。
                                      書記官    洪生輝
中      華      民      國      九十一      年      四    月    十八    日
